# 请教：政府低于成本回购建房的会计处理

提问人：595699395 时间：2020-11-21 08:05:08
被审计单位建造一个小区，其中有一栋楼建成后政府要回购作为公租房，回购价格低于建造成本，企业是将这栋楼超过政府回购金额部分的成本摊到了小区其他楼里，请问这种情况该如何处理？是否需要单独针对这栋楼提减值或是应用亏损合同的规定？

回答人：chenyiwei
这种情况需要确定：该项低于成本的回购安排，是否在一开始就已经确定，一并列入土地出让合同或者规划文件等，且是该企业获得该地块的商业开发权的前提条件。
如果是，则企业的做法（将这栋楼超过政府回购金额部分的成本摊到了小区其他楼里）是合理的。